【裁判字號】    88,聲再,719
【裁判日期】    890119
【裁判案由】    聲請再審
【裁判全文】
臺灣高等法院刑事裁定                            八十八年度聲再字第七一九號
    再審聲請人
    即受判決人  甲○○
右列聲請人因竊盜案件，對於本院八十八年度上易字第二八○三號中華民國八十八年
十月二十日確定判決（台灣台北地方法院八十八年度易字第九一六號、台灣士林地方
法院檢察署八十六年度偵字第一二一五五號），聲請再審，本院裁定如左：
    主  文
再審之聲請駁回。
    理  由
一、聲請意旨略稱：聲請人因發現確實之新證據，且原判決就重要證據漏未審酌，爰
    聲請再審：
  (一)本案高等法院判決書所列事實，與真實不符，因受判決人既非現行犯，亦非人贓
    俱獲被埋伏員警當場所逮捕，尤無從自受判決人身上或任何居住處所搜出系爭Ｇ
    ＮＬ─六三三號車牌一面而加以查扣，更無持有或攜帶扳手一把於八十六年十一
    月三十日十時許，在台北縣汐止市○○街附近竊取該ＧＮＬ─六三三號車牌將之
    懸掛於ＧＷＦ─五九六號機車上使用之事實，原判決有法律上邏輯上推理之重大
    錯誤。
  (二)本案原判決所列「理由」所述，受判決人根本不知上開ＧＷＦ─五九六號被他人
    偷竊機車之下落？更不可能去竊取ＧＮＬ─六三三號機車車牌一面，況具該ＧＮ
    Ｌ─六三三號機車車主林昆鋒八十七年一月二十二日在士林地方法院又係自陳伊
    不知車牌未何會掛上ＫＫＩ─一○○號車牌，該車牌於報案時已交警方，惟警方
    無法交代該車牌之下落，亦顯現法院對此視若無睹未追查清楚。倘設受判決人真
    有竊取遠在住居所外之汐止市之ＧＮＬ─六三三號車牌，何不直接取去即可？豈
    反取他人之ＫＫＩ─一○○號車牌安裝在ＧＮＬ─六三三號機車上？易見該ＧＮ
    Ｌ─六三三號車牌絕非受判決人所竊，懸掛於已失竊車主陳梅雪ＧＷＦ─五九六
    號機車上使用。
  (三)受判決人既非現行犯，亦非人贓俱獲被埋伏員警當場所逮捕，尤無從受判決人身
    上或居住處所搜出系爭ＧＮＬ─六三三號車牌一面而加以查扣，而係警察於十二
    月七日清晨三點多，從車主陳梅雪已失竊之機車（ＧＷＦ─五九六）上引擎號碼
    ，查出陳梅雪之戶籍地，便衣警員王志銘按上址去找陳梅雪，因陳梅雪不住該處
    ，王員未能找到陳梅雪，惟稱陳梅雪失竊之機車已找到，並要求在陳家之父母、
  弟弟、弟媳當其面通知陳梅雪，王員囑咐於接通後，應交其在門外續行通話，後
    陳梅雪告知失竊車為受判決人在使用，王員遂要求陳梅雪通知受判決人亦到陳梅
    雪住處，同時告知失竊車已找到，受判決人遂至陳梅雪住處，當時除王志銘外，
    於警車上有穿制服之謝春生駕駛，另一為呂振楠，要陳梅雪及甲○○上車，而員
    警劉正民騎機車同行，均至警局。本案受判決人於八十八年七月二十六日提出之
    上訴理由狀已列舉證人「陳培梁、陳李水樓、陳鴻濱及廖明涼」，復又有提起之
    ，惜判決前法院未發現，不及調查斟酌，即屬發現新證據。
  (四)本案原判決有下列有利證據漏未審酌：
    1.證人警員謝春生、呂振楠、劉正民等已陳明受判決人既非現行犯，亦非人贓俱
      獲被捕，更非從其身上或住處搜出ＧＮＬ─六三三號車牌，係由車主陳梅雪聯
      絡到受判決人至其住處而後一同帶至警局製作警訊筆錄之事實。
    2.據承辦警員謝春生、呂振楠及劉正民仍陳明被告至警局作筆錄前，確曾表明陳
      梅雪所有之ＧＷＦ─五九六號機車失竊，受判決人未到過現場，亦不知未何會
      有車牌之對換，原判決對於以有利於被告之陳述竟未提。
  (五)本案被告之自白，既出於不正方法，且亦與事實不相符合，已失其證據能力，將
    之採為證據，顯然違法。
二、按所謂發現確實之新證據，係該證據之本體顯然足為聲請人有利之裁判，不須經
    過調查而言，如果證據需經調查，即與確實新證據之意義不符；且所稱不需調查
    ，固非以絕對不經過調查為限，然必須有足以動搖原確定裁判，若顯然不足以推
    翻原確定裁判者，即非所謂確實之新證據，最高法院十九年抗字第八號、三十三
    年抗字第七十號、五十年台抗字第一○四號等著有判例。又刑事訴訟法第四百二
    十一條固規定，不得上訴於第三審法院之案件，其經第二審確定之有罪判決，如
    足生影響於判決之重要證據漏未斟酌之證據，一經斟酌足以動搖原確定判決者，
    始足當之。有罪之判決確定後，為受判決人之利益聲請再審，必其聲請之理由合
    於刑事訴訟法第四百二十一條第一項所定情形之一及第四百二十一條有足以影響
    於判決之重要證據漏未審酌者，始准許之。
三、經查：
（一）本件聲請人雖稱其發現確實之新證據及原判決有重要證據漏未審酌云云，惟由
      前述聲請人之聲請理由，並未具體陳明發現如何之新證據及原判決漏未審酌何
      項重要證據，致對原判決之結論未有所影響。
（二）聲請人雖提及其自白係於夜間訊問，有違刑事訴訟法第一百條之三之規定云云
      。但按自白之證據力，依刑事訴訟法第一百五十六條第一項規定：非出於強暴
      、脅迫、利誘、詐欺、違法羈押或其他不正之方法，且與事實相符者，得為證
      據。查聲請人為自白時，並未遭上述相類之方法受訊問，顯見聲請人之自白應
      係出於其任意性，自得為證據；況刑事訴訟法第一百條之三規定於民國八十七
      年一月二十一日施行，依刑事訴訟法施行細則第二條規定，修正刑事訴訟法施
      行前，已經開始偵查或審判之案件，除有特別規定外，其以後之訴訟程序，應
      依修正刑事訴訟法終結之，故聲請人之自白取得仍具證據力。聲請人以其曾於
      警訊之前即告知其他相關員警，稱其車被竊，但未報警等事實，而制作筆錄之
      員警以伊所犯僅屬罰金之處罰云云。惟查原審判決已就上述之主張，於事實與
      理由中詳述其不採之理由，即已經原審審酌認為係被告事後卸責之辭，不足採
      信。
四、綜上所述，本件聲請人主張原判決漏未審酌前揭聲請意旨所列諸項重要證據，惟
    查所述之新證據均屬原確定判決予以審酌，或係判決前已經提出聲請調查，經原
    審法院捨棄不採，縱有部分係原確定判決所未審酌，然該等證據經核既非足以推
    翻原確定判決者，即非足生影響於原確定判決之重要證據，聲請人據以聲請再審
    ，自難認為有理由，應予駁回。
五、據上論斷，應依刑事訴訟法第四百三十四條第一項裁定如主文。
中    華    民    國    八  十  九    年      一      月    十    九    日
                              臺灣高等法院刑事第二十一庭
                                  審判長法  官  葉  騰  瑞
                                        法  官  江  國  華
                                        法  官  魏  大  喨
右正本證明與原本無異。
不得抗告。
                                        書記官  洪  秋  帆
中    華    民    國    八  十  九    年      一      月    二 十 一    日


司法院資訊處製作；財團法人民間司法改革基金會備份。
